【裁判字號】    97,台抗,350
【裁判日期】    970529
【裁判案由】    返還借款強制執行聲明異議
【裁判全文】
最高法院民事裁定              九十七年度台抗字第三五０號
再 抗告 人  甲○○
代  理  人  賴銘耀律師
上列再抗告人因相對人乙○○與丙○○間返還借款強制執行聲明
異議事件，對於中華民國九十七年三月二十日台灣高等法院台中
分院裁定（九十七年度抗字第一二八號），提起再抗告，本院裁
定如下:
    主  文
再抗告駁回。
再抗告程序費用由再抗告人負擔。
    理  由
本件相對人乙○○以其於民國九十五年四月六日於台灣高等法院
台中分院九十五年度上字第一一七號清償借款事件與其債務人即
相對人丙○○間所成立之訴訟上和解筆錄為執行名義，於九十六
年二月十四日向台灣台中地方法院（下稱台中地院）聲請就丙○
○所有之系爭不動產為強制執行。再抗告人以乙○○於九十五年
七月十三日已將系爭和解債權讓與訴外人林惠彬，再由林惠彬於
同年十一月七日讓與伊，並通知丙○○，其乃為系爭和解債權之
真正債權人，而依強制執行法第十二條規定聲明異議。台中地院
以系爭和解債權之債權人誰屬，為實體爭議事項，且該實體爭議
事項，業經丙○○向台中地院提起債務人異議之訴，經該院以九
十六年度訴字第九六四號民事判決駁回丙○○之訴，並實質認定
本件債權人乙○○債權之移轉為通謀而為虛偽之意思表示，非真
意讓與，該事件已確定，本件經實體認定再抗告人未合法受讓乙
○○之債權，爰裁定駁回再抗告人異議之聲明。再抗告人不服，
提起抗告，原法院以：乙○○主張伊對丙○○有新台幣二百八十
萬元及利息之債權，並以原法院九十五年度上字第一一七號和解
筆錄為執行名義，聲請強制執行，已據其提出和解筆錄正本為證
，執行法院自形式上加以審查，已足認有依強制執行法第四條第
一項第三款、第六條第一項第三款所需具備之執行名義證明文件
，執行法院並無因執行事件以外第三人之聲明異議即有進行實質
審查執行債權人之債權是否存在之必要。再抗告人雖主張，伊已
受讓上開債權，依民事訴訟法第四百零一條規定，伊係系爭執行
名義之真正債權人云云。惟查乙○○聲請強制執行時，執行債務
人丙○○亦以本件債權已經乙○○移轉予再抗告人為由，提起債
務人異議之訴，經台中地院以九十六年訴字第九六四號民事判決
認債權移轉係通謀虛偽意思表示，應為無效，因而駁回丙○○之
訴確定，二審並函知再抗告人關於丙○○撤回上訴之事由，乙○
○確為本執行事件之債權人，再抗告人聲明異議請求駁回乙○○
之強制執行之聲請及撤銷強制執行程序尚非正當，爰駁回再抗告
人之抗告。經核於法並無違誤。再抗告意旨，仍執陳詞，求予廢
棄原裁定，非有理由。
據上論結，本件再抗告為無理由。依強制執行法第三十條之一，
民事訴訟法第四百九十五條之一第二項、第四百八十一條、第四
百四十九條第一項、第九十五條、第七十八條，裁定如主文。
中    華    民    國  九十七  年    五    月  二十九  日
                      最高法院民事第四庭
                          審判長法官  許  朝  雄
                                法官  陳  淑  敏
                                法官  鄭  玉  山
                                法官  吳  麗  女
                                法官  黃  義  豐
      本件正本證明與原本無異
                                      書  記  官
中    華    民    國  九十七  年    六    月    十    日
                                                 H


司法院資訊處製作；財團法人民間司法改革基金會備份。
